【裁判字號】    99,司財管,64
【裁判日期】    991103
【裁判案由】    選任遺產管理人
【裁判全文】
臺灣彰化地方法院民事裁定            99年度司財管字第64號
聲  請  人  甲○○
上列聲請人聲請對被繼承人乙○○選任遺產管理人事件，本院裁
定如下：
    主  文
選任甲○○（民國18年3月10日出生，身分證統一編號：Ｚ000000
000號，籍設彰化縣員林鎮○○里○○路232巷10號）為被繼承人
乙○○（民國13年3月13日出生，身分證統一編號：Ｚ000000000
號，生前籍設彰化縣彰化市○○里○○路1號）之遺產管理人。
准對被繼承人乙○○之繼承人為承認繼承之公示催告。
被繼承人乙○○之繼承人，應自前項公示催告最後登載新聞紙之
日起，捌個月內承認繼承，上述期限屆滿而無繼承人承認繼承時
，被繼承人之遺產，於清償債權並交付遺贈物後，如有賸餘即歸
屬國庫。
聲請人應於收受本裁定之日起柒日內，將本裁定登載於公報、新
聞紙或其他相類之傳播工具，並將登載證據檢送本院，逾期視為
撤回公示催告之聲請。
程序費用新台幣壹仟元由被繼承人乙○○之遺產負擔。
    理  由
一、按繼承開始時，繼承人之有無不明，而無親屬會議或親屬會
    議未於一個月內選定遺產管理人者，利害關係人或檢察官得
    聲請法院選任遺產管理人，並由法院依公示催告程序，定六
    個月以上之期限，公告繼承人，命其於期限內承認繼承，民
    法第1177條、第1178條規定甚明。
二、本件聲請意旨略以：
（一）被繼承人與聲請人原係同胞兄弟，於台灣光復先後來台，
      於申報戶口時，因戶籍欄父母登記錯誤所致，無法於台銀
      員林分行辦理繼承新台幣（下同）三萬餘元存款等情，特
      此聲請。
（二）被繼承人於民國（下同）87年獨居台北，又不幸中風倒地
      ，經路人送醫，聲請人獲報後將其護送員林，多日後送往
      惠親、廣成等安養院，當時被繼承人交付台銀存摺，內有
      30多萬元外，無任何動產、不動產。又被繼承人在台除聲
      請人外，無任何親人。被繼承人於91年8月25日病故，聲
      請人多年負擔照顧義務但無權利，爰依法聲請選任遺產管
      理人，並依法為承認繼承之公示催告等語，並提出死亡證
      明書、銀行存摺封面影本、安養院收據影本、安養院證明
      書影本及戶籍謄本等件為證。
三、經查，聲請人主張之事實，業據提出前揭證據為證，並經聲
    請人於99年10月22日本院訊問時到庭陳述甚明，自堪信為真
    實，故聲請人聲請指定被繼承人之遺產管理人，為有理由，
    應予准許。次查，選定之遺產管理人，除慮及管理遺產之公
    平性外，亦需考量其適切性，亦即應以對被繼承人之遺產、
    遺債情形瞭解較深者優先選任為宜。本院認為聲請人曾為被
    繼承人支出安養及醫療費用，被繼承人生前亦將其存簿及印
    鑑交由聲請人保管，是聲請人對於被繼承人生前之財產及債
    權債務，自較他人知之甚詳，且其所代償之費用可否獲得清
    償與遺產管理之結果有利害關係，則其自會善盡管理權責，
    是由聲請人擔任遺產管理人應屬適當，爰依法選任聲請人為
    被繼承人之遺產管理人。
四、依非訟事件法第157條，裁定如主文。
五、如對本裁定抗告，須於裁定送達後10日之不變期間內，向本
    院提出抗告狀，並繳納抗告費新臺幣1,000元。
中    華    民    國    99    年    11    月    3     日
                  家事法庭      司法事務官  劉俊佑

司法院資訊處製作；財團法人民間司法改革基金會備份。
